臺灣彰化地方法院刑事判決　　　　　　　94年度訴字第1431號
公　訴　人　臺灣彰化地方法院檢察署檢察官文股
被　　　告　甲○○
上列被告因違反毒品危害防制條例案件，經檢察官提起公訴（94
年度毒偵字第3320號）及移送併案審理（94年度毒偵字第4105號
），本院合議庭裁定由受命法官獨任進行簡式審判程序，茲判決
如下：
    主  文
甲○○連續施用第一級毒品，累犯，處有期徒刑壹年，扣案之注
射針筒貳支沒收；又連續施用第二級毒品，累犯，處有期徒刑壹
拾月，扣案之玻璃球吸食器壹個、塑膠夾鏈袋壹個，均沒收。應
執行有期徒刑壹年捌月，扣案之注射針筒貳支、玻璃球吸食器壹
個、塑膠夾鏈袋壹個，均沒收。
    事  實
一、甲○○曾於民國90年間因竊盜、違反毒品危害防制條例等案
    件，經本院以90年度易字第260 號刑事判決判處有期徒刑1
    年8 月確定；以90年度易字第333 號刑事判決判處有期徒刑
    10月，經上訴由臺灣高等法院臺中分院以90年度上易字第20
    74號刑事判決駁回上訴確定，上揭2 罪經本院裁定應執行有
    期徒刑2 年5 月；復於91年間因傷害、妨害自由等案件，經
    本院以91年度易字第797 號刑事判決分別判處有期徒刑5 月
    、5 月，應執行有期徒刑8 月確定後，經移送執行，於94年
    1 月25日縮短刑期執行完畢。其前於87年間因施用毒品案件
    ，經本院以87年度毒聲字第1196號裁定送勒戒處所觀察、勒
    戒後，認有繼續施用毒品之傾向，經本院以87年度毒聲字第
    1530號裁定令入戒治處所施以強制戒治，並以88年度毒聲字
    第1226號裁定停止戒治付保護管束，復以88年度毒聲字第26
    45號裁定撤銷停止戒治令入戒治處所施以強制戒治，於88年
    12月31日強制戒治期滿執行完畢釋放，經臺灣彰化地方法院
    檢察署檢察官以89年度戒毒偵字第54、55、56、57、58、59
    、60號為不起訴處分確定；復於90年間因施用毒品案件，經
    本院以90年度毒聲字第380 號裁定令入戒治處所施以強制戒
    治，並以90年度毒聲字第3594號裁定停止戒治付保護管束，
    於91年2 月15日保護管束期滿視為強制戒治執行完畢釋放。
    詎其不知悔改，明知海洛因及甲基安非他命業經公告為毒品
    危害防制條例第2 條第2 項所列管之第1 、2 級毒品，不得
    非法持有、施用，復基於施用第1 級毒品海洛因、第2 級毒
    品甲基安非他命之概括犯意，於91年2 月15日強制戒治執行
    完畢釋放後5 年內，自94年6 月10日上午10時55分採尿回
    溯24小時前（不含公權力拘束時間）之某時起至94年7 月2
    日晚上11時56分採尿回溯24小時前（不含公權力拘束時間）
    之某時止，在彰化縣社頭鄉○○○○○道路旁處，將海洛因
    摻水以注射針筒注射入體內之方式，平均每2 週施用1 次，
    連續施用第1 級毒品海洛因多次；另自94年4 月中旬某日
    起至94年8 月9 日中午12時24分採尿回溯24小時前（不含公
    權力拘束時間）之某時止，在彰化縣社頭鄉○○○○○道路
    旁處，將甲基安非他命以玻璃球吸食器隔熱燒烤吸食煙霧之
    方式，平均每2 日施用1 次，連續施用第2 級毒品甲基安非
    他命多次。嗣經警方分別於(一)94年6 月10日凌晨2 時30分，
    在彰化縣埔心鄉○○路○ 段80號「彰化醫院急診室」內，經
    醫護人員報警查獲，並扣得其所有供施用第1 級毒品海洛因
    所用之注射針筒1 支；(二)94年7 月2 日晚上9 時20分，在彰
    化縣社頭鄉湳雅村進化巷50號前臨檢查獲，並扣得其所有供
    施用第1 級毒品海洛因所用之注射針筒1 支(三)94年8 月9 日
    晚上9 時5 分，在彰化縣社頭鄉○○村○○路○ 段817 巷10
    號處，因甲○○另涉犯搶奪案件逮捕循線查獲，並經其同意
    至其上址住處內搜索，且扣得其所有供施用第2 級毒品甲基
    安非他命所用之玻璃球吸食器1 個、塑膠夾鏈袋1 個；且分
    別於94年6 月10日上午10時55分、94年7 月2 日晚上11時56
    分、94年8 月9 日中午12時24分採尿送驗後，始知上情。
二、案經彰化縣警察局員林分局報請臺灣彰化地方法院檢察署檢
    察官偵查起訴及移送併案審理。
    理  由
一、本案被告甲○○所犯係死刑、無期徒刑、最輕本刑為3 年以
    上有期徒刑以外之罪，其於準備程序就前揭被訴事實為有罪
    之陳述，經受命法官告知簡式審判程序之旨，並聽取其與公
    訴人之意見後，本院認無不得或不宜改依簡式審判程序進行
    之處，爰依刑事訴訟法第273 條之1 第1 項、第284 條之1
    ，裁定本案由受命法官獨任進行簡式審判程序，合先敘明。
二、訊據被告對其於上揭時、地連續施用第1 級毒品海洛因及第
    2 級毒品甲基安非他命之事實，於本院審理時（參見本院94
    年9 月22日審判筆錄）均坦承不諱，且照片共計7 張（參見
    彰化縣警察局溪湖分局溪警刑字第0940002726號卷宗；彰化
    縣警察局員林分局員警刑字第0940007382號、第0000000000
    號卷宗）附卷可參，並有扣案之注射針筒2 支、玻璃球吸食
    器及塑膠夾鏈袋各1 個，分別係被告所有供施用第1 級毒品
    海洛因、第2 級毒品甲基安非他命所用之物，業經被告於本
    院審理中供明在卷，可資佐證。另查：
  (一)被告係分別於94年6 月10日上午10時55分、94年7 月2 日晚
    上11時56分、94年8 月9 日中午12時24分，經臺灣彰化地方
    法院檢察署委託警方採集被告尿液送驗結果，分別呈嗎啡、
    甲基安非他命陽性反應，此有詮昕科技股份有限公司94年8
    月3 日報告編號00000000號濫用藥物尿液檢驗報告（參見臺
    灣彰化地方法院檢察署94年度毒偵字第3320號卷宗第36頁）
    及委託檢驗尿液代號與真實姓名對照認證單（參見彰化縣警
    察局員林分局員警刑字第0940007382號卷宗）各1 紙；彰化
    縣衛生局94年8 月22日煙檢字第943521號煙毒尿液檢驗成績
    書（參見臺灣彰化地方法院檢察署94年度毒偵字第4105號卷
    宗第20頁）及委託檢驗尿液代號與真實姓名對照認證單（參
    見彰化縣警察局員林分局員警刑字第0000000000號卷宗）；
    彰化縣衛生局94年6 月20日煙檢字第942534號煙毒尿液檢驗
    成績書（參見彰化縣警察局溪湖分局溪警刑字第0940002726
    號卷宗）委託檢驗尿液代號與真實姓名對照認證單（參見彰
    化縣警察局溪湖分局溪警刑字第0940002726號卷宗）、詮昕
    科技股份有限公司94年7 月26日報告編號00000000號濫用藥
    物尿液檢驗報告1 紙（參見臺灣彰化地方法院檢察署94年度
    毒偵字第3351號卷宗第27頁）附卷可稽，足見被告確有施用
    第1 、2 級毒品海洛因、甲基安非他命之事實。
  (二)按海洛因施用入人體後水解還原成嗎啡，再循嗎啡之代謝方
    式排出體外，業據行政院衛生署藥物食品檢驗局73藥檢壹字
    第030221號函說明綦詳，且依醫學臨床實驗及根據英國藥學
    會出版ＩｓｏｌａｔｉｏｎａｎｄＩｎｄｅｎｔｉｆｉｃａ
    ｔｉｏｎｏｆＤｒｕｇｓ乙書第293 頁載明：海洛因經注射
    入人體後，在體內迅速水解成６ＭｏｎｏａｃｅｔｙＩｍｏ
    ｒｐｈｉｎｅ，再緩緩繼續水解成嗎啡，然後再循嗎啡之謝
    方式排出，同書第431 至432 頁並載有：嗎啡經注射入人體
    後，約50% 以上於8 小時內自尿中排出，至24小時排出約90
    % ，但48小時後仍有微量可檢出等語。又甲基安非他命經口
    服投與後，約70% 於24小時內可自尿液中排出，而其尿液內
    含甲基安非他命成分之檢出，與投與甲基安非它命的量、個
    人體質、檢驗儀器之精密度有關，通常採尿化驗是否呈陽性
    反應，應以投與後24小時內所採者為宜，此亦有行政院衛生
    署藥物食品檢驗局（80）藥檢醫字第4529號函可查。是參酌
    前揭報告及施用毒品之成癮性，被告自白於前揭時間分別有
    連續施用第1 級毒品海洛因、第2 級毒品甲基安非他命多次
    之犯行等語，核與事實相符，應堪採信。
  (三)另犯毒品危害防制條例第10條施用第1 級、第2 級毒品之罪
    者，檢察官應先聲請法院裁定將被告令送勒戒處所觀察、勒
    戒，經觀察、勒戒後，認有繼續施用毒品傾向者，應由檢察
    官聲請法院裁定將被告令入戒治處所施以強制戒治，且經強
    制戒治執行完畢釋放後，5 年內再犯第10條之罪，檢察官應
    依一般刑事訴訟程序予以起訴論罪科刑，此觀諸毒品危害防
    制條例第20條第1 項、第2 項、第23條第2 項前段規定自明
    。經查，被告前於87年間因施用毒品案件，經本院以87年度
    毒聲字第1196號裁定送勒戒處所觀察、勒戒後，認有繼續施
    用毒品之傾向，經本院以87年度毒聲字第1530號裁定令入戒
    治處所施以強制戒治，並以88年度毒聲字第1226號裁定停止
    戒治付保護管束，復以88年度毒聲字第2645號裁定撤銷停止
    戒治令入戒治處所施以強制戒治，於88年12月31日強制戒治
    期滿執行完畢釋放，經臺灣彰化地方法院檢察署檢察官以89
    年度戒毒偵字第54、55、56、57、58、59、60號為不起訴處
    分確定；復於90年間因施用毒品案件，經本院以90年度毒聲
    字第380 號裁定令入戒治處所施以強制戒治，並以90年度毒
    聲字第3594號裁定停止戒治付保護管束，於91年2 月15日保
    護管束期滿視為強制戒治執行完畢釋放等情之事實，此有臺
    灣高等法院被告全國前案紀錄表、臺灣彰化地方法院檢察署
    刑案資料查註紀錄表各1 紙附卷可參。被告前既曾因施用毒
    品案件，經強制戒治後，復因施用毒品，其於前開強制戒治
    執行完畢釋放後5 年內，再犯本案施用毒品罪，依毒品危害
    防制條例第23條第2 項之規定，屬應依法論罪科刑之行為，
    依前開說明，本案被告上開所為，係於91年2 月15日強制戒
    治執行完畢釋放後5 年內，再犯毒品危害防制條例第10條第
    1 、2 項施用第1 、2 級毒品罪，事證明確，被告上開犯行
    洵堪認定。
三、按海洛因、甲基安非他命為毒品危害防制條例第2 條第2 項
    第1 、2 款所明定之第1 、2 級毒品。核被告所為，係犯同
    條例第10條第1 項之施用第1 級毒品罪及同條例第10條第2
    項之施用第2 級毒品罪。被告持有第1 、2 級毒品進而施用
    ，持有之低度行為各為施用之高度行為所吸收，均不另論持
    有毒品之罪。其先後多次施用第1 級毒品海洛因、第2 級毒
    品甲基安非他命，時間緊接，犯罪構成要件相同，顯係基於
    概括犯意為之，依刑法第56條之規定，應各論以1 罪，並均
    加重其刑。被告所犯上開2 罪，罪名各別，行為互異，應分
    論併罰。另查，被告曾於90年間因竊盜、違反毒品危害防制
    條例等案件，經本院以90年度易字第260 號刑事判決判處有
    期徒刑1 年8 月確定；以90年度易字第333 號刑事判決判處
    有期徒刑10月，經上訴由臺灣高等法院臺中分院以90年度上
    易字第20 74 號刑事判決駁回上訴確定，上揭2 罪經本院裁
    定應執行有期徒刑2 年5 月；復於91年間因傷害、妨害自由
    等案件，經本院以91年度易字第797 號刑事判決分別判處有
    期徒刑5 月、5 月，應執行有期徒刑8 月確定後，經移送執
    行，於94年1 月25日縮短刑期執行完畢，此有臺灣高等法院
    被告全國前案紀錄表、臺灣彰化地方法院檢察署刑案資料查
    註紀錄表各1 份存卷可考，其於5 年內再犯本案有期徒刑以
    上之罪，為累犯，應依刑法第47條之規定加重其刑，並均依
    法遞加之。另併案部分（94年度毒偵字第4105號）及另行起
    訴，經本院以94年度訴字第1467號刑事判決為不受理判決部
    分（94年度毒偵字第3351號、第4102號）雖未據起訴，然該
    部分與公訴人起訴之犯罪事實（94年度毒偵字第3320號）具
    有連續犯之裁判上一罪關係，應為起訴效力所及，本院自應
    併予審究。又起訴書及併案意旨書雖記載被告連續施用第2
    級毒品安非他命犯行，然業經公訴人於本院審理中更正起訴
    事實為被告連續施用第2 級毒品甲基安非他命，附此敘明。
    爰審酌被告前因施用毒品案件經強制戒治執行完畢釋放後，
    仍未能徹底戒絕毒品，復犯本案施用毒品罪，顯見其無戒毒
    悔改之意，惟念其施用毒品之次數、施用毒品乃自戕一己之
    身體健康，尚未對他人造成危害，且犯後已坦承犯行，態度
    良好等一切情狀，各量處如主文所示之刑，並定其應執行之
    刑。
四、至扣案注射針筒2 支、玻璃球吸食器1 個、塑膠夾鏈袋1 個
    ，均係被告所有，且分別供施用第1 、2 級毒品所用之物，
    已據被告於本院審理中陳述明確，爰依刑法第38條第1 項第
    2 款規定予以沒收。
據上論斷，應依刑事訴訟法第273 條之1 第1 項、第299 條第1
項前段，毒品危害防制條例第10條第1 項、第2 項、第18條第1
項前段，刑法第11條、第56條、第47條、第51條第5 款、第38條
第1 項第2 款，判決如主文。
本案經檢察官洪英丰到庭執行職務。
中　　華　　民　　國　　94　　年　　9 　　月　　23　　日
                         刑事第一庭法　  官  唐中興
以上正本證明與原本無異。
如不服本判決，應於判決送達後10日內，向本院提出上訴狀。
                                   書 記 官  施惠卿
中　　華　　民　　國　　94　　年　　9 　　月　　23　　日
附錄本案判決論罪科刑法條：
毒品危害防制條例第10條
施用第1級毒品者，處6月以上5年以下有期徒刑。
施用第2級毒品者，處3年以下有期徒刑。
